臺灣高雄地方法院民事裁定　　　　　　 100年度小上字第93號
上　訴　人　劉慧美即弘學文理補習班
訴訟代理人　陳銘賢
被　上訴人　林佩筠
上列當事人間損害賠償事件，上訴人對於中華民國100 年6月29
日本院高雄簡易庭100 年度雄小字第294 號第一審小額判決提起
上訴，本院裁定如下：
    主        文
上訴駁回。
第二審訴訟費用新台幣壹仟伍佰元由上訴人負擔。
    理        由
一、按對於小額程序之第一審判決提起上訴，非以其違背法令為
    理由，不得為之；又上訴狀內應記載上訴理由，表明下列各
    款事項：（一）原判決所違背之法令及其具體內容；（二）
    依訴訟資料可認為原判決有違背法令之具體事實，民事訴訟
    法第436 條之24第2 項、第436 條之25分別定有明文。又所
    謂判決違背法令，乃指判決不適用法規或適用不當，而有民
    事訴訟法第469 條所列第1 款至第5 款事由時，其判決當然
    為違背法令，另上訴不合法者，應裁定駁回之，民事訴訟法
    第436 條之32第2 項準用第468 條及第469條第1 款至第5
    款、第444 條第1 項亦分別定有明文。故當事人對於小額訴
    訟程序之第一審裁判提起上訴，須以判決不適用法規或適用
    法規不當為理由；以判決不適用法規或適用法規不當為理由
    上訴時，上訴狀或理由狀並應具體指摘原判決不適用法規或
    適用不當之具體事實；且參照最高法院71年台上字第314 號
    判例之意旨，並應具體揭示該法規之條項或內容，若係成文
    法以外之法則，應揭示該法則之旨趣，倘為司法院解釋或最
    高法院之判例，則應揭示該判解之字號或其內容，如依民事
    訴訟法第469 條所列第1 款至第5 款事由提起上訴時，並應
    揭示合於該條項之事實，上訴狀或理由狀如未依此項方法表
    明者，即難認為已對於原判決之違背法令有具體之揭示，上
    訴自難認為合法。次按上訴人雖提出上訴理由書，然其理由
    書未具體指摘原判決有何違背法令之內容及事實，即不具備
    表明上訴理由之程式，雖原第一審法院未依民事訴訟法第
    436 之32第2 項準用同法第471 條第1 項之規定，裁定駁回
    上訴，而將訴訟卷宗送交第二審法院，即應由第二審法院裁
    定駁回其上訴（最高法院73年度第2 次民事庭庭長會議決議
    參照）。
二、上訴意旨略以：被上訴人於民國99年7 月15日與上訴人簽訂
    僱傭契約書（下稱系爭契約），約定被上訴人非經上訴人同
    意私自中途離職者，自願放棄薪金且罰款新臺幣（下同）
    50,000元。經核被上訴人自99年11月8 日起即未上班，符合
    系爭契約約定之罰款要件，上訴人自得依系爭契約向被上訴
    人請求給付罰款，故上訴人並未違反勞動基準法（下稱勞基
    法）之規定。另依系爭契約之約定，每月主管加給3,000 元
    為對價關係。惟證人潘怡利已證實被上訴人向其表明無意願
    擔任主管，則被上訴人既然無意擔任主管，每月薪資當然無
    該主管加給。況被上訴人於99年8 月第一次領取薪資時，即
    知悉薪資中並無該主管加給，依勞基法第14條第1 項第6 款
    之規定，被上訴人若認上訴人違反勞動契約，致有損害勞工
    權益，應於知悉其情形之日起，30日內終止契約，惟被上訴
    人遲至99年10月下旬始提出終止契約，已超過法定期間。又
    上訴人係經由另一主管黃雀屏得知被上訴人無意願擔任主管
    ，上訴人於原審中提出傳訊證人黃雀屏，惟原審並未受理，
    如此當然無法還原事實經過。本件之調查與事實有所違誤，
    造成誤判之結果，為此乃依法提起本件上訴，請求判決廢棄
    原判決等語。
三、經查，上訴人之上開上訴理由無非係爭執事實之補充主張，
    而就原審就證據取捨及認定事實之事項而為指摘，並未具體
    指明原審判決有如何不適用法規或適用法規不當，亦未揭示
    所違背之法規條項、解釋、判例或其內容，或有民事訴訟法
    第469 條第1 款至第5 款所稱當然違背法令之情事，及符合
    該條款要件之具體事實，於此即難謂上訴人業對該判決之如
    何違背法令已有具體之指摘，且取捨證據、認定事實本係事
    實審法院之職權，而原審係依卷證資料，斟酌全辯論意旨，
    依論理及經驗法則而為證據之取捨並為說明，其認定就形式
    而言並未違背法令，故此原即不許上訴人指摘其認定不當而
    以之為上訴理由者（最高法院28年上字第1515號判例可資參
    照），則揆諸前揭說明，應認本件上訴為不合法，自應予以
    駁回。
四、復按於小額訴訟之上訴程序，法院為訴訟費用之裁判時，應
    確定其費用額，民事訴訟法第436 條之19第1 項、第436 條
    之32第1 項定有明文。本件第二審裁判費用為1,500 元，應
    由上訴人負擔，爰併為裁定如主文第二項所示。
五、據上論結，本件上訴為不合法，依民事訴訟法第436 條之32
    第1 項、第2 項、第436 條之19第1 項、第444 條第1 項前
    段、第95條、第78條，裁定如主文。
中    華    民    國   100    年    8     月    19    日
                    民事鳳山分庭審判長法  官  楊富強
                                      法  官  張琬如
                                      法  官  何悅芳
以上正本係照原本作成。
本裁定不得抗告。
中    華    民    國   100    年    8     月    19    日
                                      書記官  陳俐嫺